臺灣高等法院花蓮分院刑事判決　　　　99年度交上訴字第18號
上　訴　人　臺灣花蓮地方法院檢察署檢察官
上　訴　人
即　被　告　姚和侖
上列上訴人因公共危險等案件，不服臺灣花蓮地方法院99年度交
訴字第7號中華民國99年8月2日第一審判決（起訴案號：臺灣花
蓮地方法院檢察署99年度偵字第351號），提起上訴，本院判決
如下：
    主  文
上訴駁回。
姚和侖緩刑參年。
    事實及理由
一、證據能力：
    檢察官及被告於本院準備程序中對於卷內供述或非供述證據
    均不爭執其證據能力，迄至本案言詞辯論終結前亦未聲明異
    議，本院審酌上開事證核無違法取證或不適合作為證據之情
    事，依刑事訴訟法第159條之5之規定，認均有證據能力，先
    此敘明。
二、本案經本院審理結果，認第一審以上訴人即被告姚和侖犯刑
    法第284條第1項前段之過失傷害罪，判處有期徒刑4月，又
    犯肇事逃逸罪，判處有期徒刑8月，應執行有期徒刑10月，
    認事用法並無不當，量刑亦稱妥適，應予維持，並引用如附
    件第一審判決書記載之事實、證據及理由。
三、檢察官上訴意旨略以：告訴人魏錦榮以被告犯罪後猶否認犯
    行，毫無悔意，迄今仍未與告訴人談和解，原審量刑過輕，
    請求檢察官上訴，非顯無理由，爰請求撤銷原判決等語。被
    告上訴意旨略以：並非伊駕車撞及告訴人，伊心想應是伊大
    哥姚和坤開車的，伊哥哥因長期酗酒，所以測謊時才會被說
    是智能不足無法測謊，請求對姚和坤測謊；又伊已經賠償告
    訴人，必須賺錢養家等語。
四、駁回上訴之理由：
  1.被告於97年11月2日上午8時許，駕駛其兄姚和坤所有車牌號
    碼0792-TP號自用小客車，行經花蓮縣吉安鄉○○路○段251
    巷口，不慎撞及告訴人魏錦榮，致魏錦榮受有腰椎骨折等傷
    害，被告肇事後復駕車逃逸之事實，業據被告於本院審理時
    坦承不諱，核與原判決理由所載之事證相符，被告上開犯行
    洵堪認定，被告上訴意旨猶稱非其駕車云云，已無可採。
  2.按量刑之輕重，係屬事實審法院得依職權自由裁量之事項，
    苟已斟酌刑法第57條各款所列情狀而未逾越法定刑度，不得
    遽指為違法。原審審酌被告駕車肇事之情節、告訴人所受傷
    害非輕、未達成和解、被告生活狀況、智識程度、素行等一
    切情狀，就被告所犯過失傷害罪及肇事逃逸罪，分別判處有
    期徒刑4月、8月，定應執行有期徒刑10月，係在法定刑範圍
    內為刑罰裁量權之行使，並無失出失入之情形，檢察官及被
    告上訴謂量刑過輕或過重云云，為無理由，均應予駁回。
  3.查被告前未曾因故意犯罪受有期徒刑以上刑之宣告，有臺灣
    高等法院被告前案紀錄表附卷可稽，其為國中畢業，案發時
    年紀尚輕，因事發突然，一時失慮致罹刑典，且其經濟狀況
    不佳，有被告稅務電子閘門財產所得調件明細表在卷可按，
    但被告上訴後已先後給付告訴人共計新臺幣10萬元，與告訴
    人達成和解，有本院審判筆錄在卷可按，足見其籌措款項努
    力賠償告訴人損害之誠意，而告訴人亦陳明希望可以給被告
    機會，從輕量刑等情，本院認被告經此科刑教訓，應知悔悟
    ，無再犯之虞，其所受刑之宣告以暫不執行為適當，爰諭知
    緩刑3年，以啟自新。
據上論結，應依刑事訴訟法第373條、第368條、刑法第74條第1
項第1款，判決如主文。
本案經檢察官朱秋菊到庭執行職務。
中    華    民    國   100    年    6     月    30    日
                  刑事庭審判長法  官  何方興
                              法  官  陳秋錦
                              法  官  林碧玲
以上正本證明與原本無異。
過失傷害部分不得上訴。
肇事逃逸部分得上訴，如不服，應於收受送達後10日內向本院提
出上訴書狀，其未敘述理由者，並得於提起上訴狀後10日內向本
院補提理由書（均須按他造當事人之人數附繕本）「切勿逕送上
級法院」。
告訴人或被害人如對於本判決不服者，應具備理由請求檢察官上
訴，其上訴期間之計算係以檢察官收受判決正本之日期為準。
中    華    民    國   100    年    6     月    30    日
                              書記官  李閔華
附錄本判決論罪科刑法條全文：
中華民國刑法第284條第1項
因過失傷害人者，處6月以下有期徒刑、拘役或5百元以下罰金，
致重傷者，處1年以下有期徒刑、拘役或5百元以下罰金。
中華民國刑法第185條之4
駕駛動力交通工具肇事，致人死傷而逃逸者，處6月以上5年以下
有期徒刑。